臺灣板橋地方法院交通事件裁定　　　　　　　　　九十三年度交聲字第一００三號
　　原處分機關　交通部公路總局臺北區監理所蘆洲監理站
　　異　議　人
　　即受處分人　甲○○
右列受處分人因違反道路交通管理處罰條例案件，對於原處分機關於中華民國九十三
年八月九日所為之處分（原處分案號：蘆監二字第裁四六─ＡＸ0000000號）
，聲明異議，本院裁定如左：
    主  文
異議駁回。
    理  由
一、原處分意旨略以：異議人即受處分人甲○○所有之車號Ｆ三三－三二六號重型機
    車，於民國九十三年七月六日十四時四十一分許，行經臺北市○○路六三一號前
    路段，因「機車行駛禁行車道」之違規，經臺北市政府警察局士林分局員警當場
    拍照後逕行舉發，原處分機關爰依道路交通管理處罰條例第四十五條第一項第十
    三款規定，裁處罰鍰新臺幣六百元。
二、異議意旨略以：當時因前方路口堵塞，伊在慢車道等候許久均無法前進，才會由
    內側車道行駛，且該車道的禁行機車標誌遭前車擋住，所以並未見到該標誌，為
    此聲明異議，請求撤銷原處分等語。
三、按「機器腳踏車行駛之車道及轉彎，應依標誌或標線之規定行駛」、「汽車駕駛
    人，爭道行駛有機器腳踏車，不在規定車道行駛者，處新臺幣（下同）六百元以
    上一千八百元以下罰鍰」、「汽車駕駛人有第四十五條之情形者，除依原條款處
    罰鍰外，並予記違規點數一點」，道路交通安全規則第九十九條第一項前段、道
    路交通管理處罰條例第四十五條第一項第十三款、第六十三條第一項第一款分別
    定有明文；次按「汽車駕駛人之行為有左列情形之一，當場不能或不宜攔截製單
    舉發者，得對汽車所有人逕行舉發處罰：（六）其他違規行為經以科學儀器取得
    證據資料者」，道路交通管理處罰條例第七條之二第一項第六款亦有規定。
四、經查：本件異議人即受處分人甲○○所有之車號Ｆ三三－三二六號重型機車，於
    民國九十三年七月六日十四時四十一分許，行經臺北市○○路六三一號前路段，
    因「機車行駛禁行車道」之違規，經臺北市政府警察局士林分局員警當場拍照後
    逕行舉發之情事，有前揭舉發通知單影本一紙及採證照片一幀在卷可徵，異議人
    亦坦承當時係因外側車道堵塞才行駛內側車道，足認舉發員警所拍攝照片之違規
    駕駛人確為本件異議人。異議人雖以前詞置辯，然查，異議人經舉發違規之路段
    為多車道路段，依卷附採證照片所示，內側車道地面繪設有清楚之「禁行機車」
    字樣，行駛於該路段汽、機車駕駛人均應得輕易認識該車道禁止機車通行，異議
    人所辦該標線遭擋住等語自難採信；且該路段之外側車道於上揭舉發時間，亦未
    有道路施工、管制等事實上無法供車輛行駛情形，異議人自不得以交通堵塞為由
    ，主張合法行駛於禁行機車路段。從而，異議人未遵守該標線規定，仍騎乘機車
    行駛於「禁行機車」車道之事實甚明，異議人所辯之詞顯無理由，不足採信；另
    舉發機關依據道路交通管理處罰條例第七條之二第一項第六款規定，以採證照片
    方式對違規事實予以逕行舉發，其程序亦符法律規定。原處分機關據以援引首揭
    規定，裁處罰鍰新台幣六百元，並記違規點數一點，於法並無不當，本件異議為
    無理由，應予駁回。
五、據上論斷，應依道路交通案件處理辦法第十九條，裁定如主文。
中　　　華　　　民　　　國　　九十三　　年　　　九　　　月　　二十九　　日
                                  　臺灣板橋地方法院交通法庭
                                        法  官  徐  子  涵
右正本證明與原本無異。
如不服本裁定，應於裁定送達後五日內向本院提出抗告狀
                                        書記官  彭  麗  紅
中　　　華　　　民　　　國　　九十三　　年　　　九　　　月　　 三十 　　日
